# 关于净资产折股每股收益的的计算

提问人：zhy_lk 时间：2016-08-03 14:22:49
公司以 15 年 6 月份的净资产进行改制，改制之前股本为 300 万，未分配利润为 200 万（没有盈余公积资本公积），公司净资产折股480 万股， 15 年1-6月实现净利润 210 万， 15 年年初未分配利润为-10万 现在对 16 年 7 月 15 年度和 14 年度的两年一期数据进行审计，有两点疑惑 1 、 14 年计算每股收益是否需要用 300 万乘以折股比例，个人认为截止到 14 年底公司，处于亏损，不应该银净资产折股追溯调整 14 的每股收益、个人认为 14 年的每股收益=14年底的净利润/300 2、 15 年底的每股收益如何计算，个人认为 15 年的每股收益=15年底的净利润/(300+190/2) 请教陈版！！！！！！

回答人：chenyiwei
1 、虽然 2015 年 6 月折股时所增加的股本都是来源于 2015 年 1 ～ 6 月期间形成的留存收益，但仍建议对 2014 年度的加权平均股份数予以重述（按折股比例，乘以 160 ％）以保证口径统一。 2 、 2015 年度每股收益计算时，如果 2015 年内除了折股以外无其他股份变动，则全年加权平均股份数为 480 万股。

提问人：zhy_lk 时间：2016-08-03 21:27:53
多谢陈版，请问陈版如此操作有具体依据或者实际案例吗？是否只能参照企业会计准则 34 号-每股收益第十三条

回答人：chenyiwei
该条是主要依据。该条的理论依据也是同口径调整。